【裁判字號】    90,訴,463
【裁判日期】    901019
【裁判案由】    妨害公務
【裁判全文】
臺灣新竹地方法院刑事判決                            九十年度訴字第四六三號
    公  訴  人  臺灣新竹地方法院檢察署檢察官
    被      告  甲○○
    選任辯護人  洪桂如律師
                林思銘律師
右列被告因妨害公務案件，經檢察官提起公訴（九十年度偵字第一一九一號），本院
判決如左：
    主  文
甲○○於公務員依法執行職務時，當場侮辱，處拘役肆拾日，如易科罰金，以參佰元
折算壹日。又損壞公務員職務上掌管之物品，處有期徒刑參月，如易科罰金，以參佰
元折算壹日。
    事  實
一、甲○○於民國八十九年四月十九日下午三時三十分許，在其位於新竹縣竹北市○
    ○路五四五號住處，因警員潘益成循線查得其涉嫌於同日下午二時五十分許酒後
    已達不能安全駕駛之狀態而仍駕駛汽車肇事之犯行欲依公共危險準現行犯執行逮
    捕之際，竟基於侮辱之犯意，當場辱罵潘益成警員「幹你娘」、「死警察」、「
    臭警察」等語，嗣經潘警員制伏押入車牌號碼「ＤＯ－８４４９」巡邏警車後，
又基於損壞公務員職務上掌管物品之犯意，趁潘警員下車進入廖宅內告知甲○○
    之妻有關逮捕事由、單位等情之際，以腳踢裂、損壞潘警員執行警察職務所保管
    之上開警車前擋風玻璃（甲○○所涉上開公共危險以及於逮捕過程毆傷潘警員部
    分，已經本院八十九年度易字第六六二號、臺灣高等法院八十九年度交上易字第
    三八二號判決確定）。
二、案經臺灣高等法院檢察署檢察長命令臺灣新竹地方法院檢察署檢察官偵查起訴。
    理  由
一、經查被告甲○○對於潘益成警員於上開時地欲依公共危險準現行犯之規定將其逮
    捕，以及被押入潘益成執行警察職務所保管之車牌號碼「ＤＯ－８４４９」巡邏
    警車後，以腳踢裂損壞該巡邏警車之前擋風玻璃等情，迭於偵、審中坦白承認，
    核與証人潘益成及証人即遭被告酒後駕車撞及而隨同潘警員前往取締之蔣高明、
    李昆鍾等人証述情節大致相符，此外並有車籍作業系統查詢表、巡邏警車照片、
    新竹市警察局第二分局巡邏警車保管人員名冊等件影本在卷可資佐証，堪認被告
    上開自白與事實相符。被告甲○○雖另辯稱伊於潘警員逮捕過程並無何辱罵潘警
    員之話語等等，惟查：被告於潘警員逮捕之際當場辱罵「幹你娘」、「死警察」
  、「臭警察」等語，已據証人潘益成於臺灣高等法院八十九年度交上易字第三八
    二號被告甲○○傷害等案件在八十九年十一月三日訊問時証述綦詳，且証人李昆
    鍾於同上案件八十九年十二月一日審理時亦証述「（問：被告在過程中有開口罵
    什麼？）用台語罵『幹你娘』、用國語罵『死警察』、還有用客家話罵，但是我
    聽不懂客語，‧‧‧」等語，証人蔣高明亦於同上案件八十九年十二月一日審理
    時証述「（問：上情以後情形如何？）‧‧‧還罵『幹你娘』、我弟弟也是作警
    察等語，有用客語、台語、國語，‧‧‧」等語，有各該筆錄影本在卷可稽，互
    核彼此証述情節大致相符，另本院再於九十年十月九日質問被告有無罵警察時，
    被告亦供述「第一句話我絕對沒講，『死警察』、『臭警察』我不記得有無講過
    這樣的話」等語。比較而言，應以証人潘益成、李昆鍾、蔣高明一致証述被告當
    場辱罵警員等情較為可採；被告辯稱未曾辱罵執行逮捕職務之潘警員乙節，尚不
    可採。本件事証明確，被告上開犯行堪予認定，應予依法論科。
二、核被告甲○○於逮捕過程當場辱罵潘益成警員，係犯刑法第一百四十條第一項之
    侮辱公務員罪；被告踢裂毀壞潘警員執行警察職務所保管之巡邏車前擋風玻璃，
    則係犯刑法第一百三十八條之損壞公務員職務上掌管物品罪。被告所犯上開二罪
    ，犯意各別、行為不同，應分論併罰。本院審酌被告犯罪之動機、目的、手段、
    方法、所生危害及犯後坦承部分犯行等一切情狀，各量處如主文所示之刑。又被
    告行為後，刑法第四十一條關於易科罰金之規定，已於九十年一月十日修正公佈
    、同年月十二日生效，將得易科罰金之範圍擴及「犯最重本刑五年以下有期徒刑
    以下之刑之罪，而受六個月以下有期徒刑或拘役之宣告」，對於被告所涉上開侮
    辱公務員罪部分並無不利，對於被告所涉損壞公務員職務上掌管物品罪部分，則
    以修正後之規定對被告較有利，而本件對被告所宣告之拘役及有期徒刑又均符合
    易科罰金之規定，爰均依刑法第二條第一項前段適用最有利之修正後刑法第四十
    一條規定諭知易科罰金之折算標準，以示懲儆。
據上論斷，應依刑事訴訟法第二百九十九條第一項前段，刑法第二條第一項前段、第
一百三十八條、第一百四十條第一項、第四十一條第一項前段，罰金罰鍰提高標準條
例第一條前段、第二條，判決如主文。
本案經檢察官吳金棟到庭執行職務。
中      華      民      國      九十      年    十      月    十九    日
                                臺灣新竹地方法院刑事第二庭
                                    法  官  王永春
右正本證明與原本無異。
如不服本判決，應於判決送達後十日內向本院提出上訴狀( 應附繕本 )，上訴於
臺灣高等法院。
                                    書記官  馮玉玲
中      華      民      國      九十      年      十      月    十九    日
附錄本案論罪科刑法條：
中華民國刑法第一百四十條
 (侮辱公務員公署罪)
於公務員依法執行職務時，當場侮辱，或對於其依法執行之職務公然侮辱
者，處六月以下有期徒刑、拘役或一百元以下罰金。
對於公署公然侮辱者亦同。
中華民國刑法第一百三十八條
 (妨害職務上掌管之文書物品罪)
毀棄、損壞或隱匿公務員職務上掌管或委託第三人掌管之文書、圖畫、物
品，或致令不堪用者，處五年以下有期徒刑。


司法院資訊處製作；財團法人民間司法改革基金會備份。
